# 应付暂估款出现负数要负值重分类到预付嘛？

提问人：胖的瘦子 yo 时间：2022-02-09 22:25:45
请教大家，应付暂估款出现负数要负值重分类到预付嘛？

回答人：chenyiwei
这种情况较为少见。建议关注其具体原因，确定这个结果是否合理。再根据具体情况确定是调整暂估金额还是进行重分类调整。